【裁判字號】    88,易,1508
【裁判日期】    890321
【裁判案由】    贓物
【裁判全文】
臺灣高雄地方法院刑事判決                        八十八年度易字第一五八號
    公  訴  人  臺灣高雄地方法院檢察署檢察官
    被      告  乙○○
右列被告因贓物案件，經檢察官提起公訴（八十八年度偵字第六一０六號），本院判
決如左：
    主  文
乙○○無罪。
    理  由
一、公訴意旨略以：被告乙○○於民國八十八年二月二十三日二十三時許，在台南市
    安平區某處，明知某不詳年籍姓名「丁○○」之男子贈與騎用之ＶＥＶ－四四六
    號輕機車一部係贓物，仍予以收受騎用，並於同年月二十五日將該機車借予不知
    情之陳明義騎用，迄同日二十三時許，陳明義騎乘該車途經高雄市○○路與興中
    路口時，為警查獲，因認被告涉有刑法第三百四十九條第一項之收受贓物罪嫌。
二、本件公訴人認被告涉有右揭犯行，係以被害人甲○○之指訴，車輛失竊記錄表及
    贓物領據及被告收受機車未索取證件、行照，復未能舉出「丁○○」供查證為其
    主要論據。訊據被告乙○○則堅決否認有收受贓物犯行，辯稱：機車是伊請丁○
    ○載伊去附近的垃圾堆旁撿回來騎用的等語。
三、按犯罪事實應依證據認定之，無證據不得推定其犯罪事實。又不能證明被告犯罪
    者，應諭知無罪之判決，刑事訴訟法第一百五十四條、第三百零一條第一項分別
    定有明文。又所謂證據係指足以認定被告確有犯罪行為之積極證據而言，該項證
    據須適合於被告犯罪事實之認定，始得採為斷罪之資料。
四、經查：證人丁○○於本院審理到庭結證稱：「我自己的車是ＹＬＦ－四五三號，
    我妹妹也有一部車號是三一一號，不曾借車或送車給乙○○」等語，核與證人丙
    ○到庭結證稱：「我兒子（指丁○○）沒有撿到一部舊機車，是自己買一部機車
    騎，車號是ＹＬＦ－四五三號，之前我女兒陳淑貞出嫁前騎的車，車號是ＶＩＨ
    －三一一號，現在還放在家裡」等語相吻合，並有車號ＹＬＦ－四五三號之機器
    腳踏車行車執照乙紙在卷可稽，至證人唐樂斌證述：「那部機車是在丁○○門口
    由丁○○借給乙○○，由乙○○騎那部機車帶我去看眼科，大約是去年的八月或
    九月」云云，惟查與本件被告於八十八年二月二十三日即持有該部機車，且於同
    年月二十五日將前開機車借予陳明義騎用之時間相距甚遠，證人唐樂斌前開證詞
    顯不可採，是本件車號ＶＥＶ－四四六號之輕型機車乙輛，並非丁○○贈與或交
    付予被告乙○○使用之情堪可認定。再查，證人丁○○復到庭結證稱：「是乙○
    ○曾經叫我帶他去騎一輛擺在垃圾堆旁的機車，我告訴他如果是人家丟的不要隨
    便亂騎」等語，亦核與被告所辯係伊請丁○○載伊去垃圾堆旁撿回來騎用等情相
    符，足證被告並非自丁○○處收受贓物之情至明。至被害人之陳述及車輛竊電
    腦查詢車輛認可資料，均僅能證明該車係被害人失竊之機車，尚難資為認定被告
    收受贓物之證據。綜此，被告所辯尚堪採信，是其所為尚與贓物罪之構成要件有
    間，此外，復查無其他積極之證據，足資認定被告犯有公訴人所指之犯行，不能
    證明被告犯罪，依法應諭知無罪之判決。至被告乙○○是否另涉刑法侵占遺失物
    罪嫌，爰請檢察官另行簽分偵辦，併附敘明。據上論斷，應依刑事訴訟法第三百
    零一條第一項，判決如主文。
中    華    民    國    八十九    年      三      月      二十一        日
                                  臺灣高雄地方法院刑事第一庭
              法  官  林  惠  霞
右正本證明與原本無異。
如不服本判決，應於判決送達後十日內，向本院提出上訴狀。
                                      書記官  陳  淑  卿
中    華    民    國      八十九      年      三      月    二十一      日


司法院資訊處製作；財團法人民間司法改革基金會備份。
